最高法院刑事判決　　　　　　　　　 111年度台上字第2851號
上　訴　人　陳皓宇
上列上訴人因加重詐欺案件，不服臺灣高等法院中華民國111年2
月24日第二審判決（110 年度上訴字第3314號，起訴案號：臺灣
桃園地方檢察署109年度少連偵字第247號、109年度偵字第21904
號），提起上訴，本院判決如下：
    主  文
上訴駁回。
    理  由
一、按刑事訴訟法第377 條規定，上訴於第三審法院，非以判決
    違背法令為理由，不得為之。是提起第三審上訴，應以原判
    決違背法令為理由，係屬法定要件。如果上訴理由書狀並未
    依據卷內訴訟資料，具體指摘原判決不適用何種法則或如何
    適用不當，或所指摘原判決違法情事，顯與法律規定得為第
    三審上訴理由之違法情形，不相適合時，均應認其上訴為違
    背法律上之程式，予以駁回。
二、本件原審審理結果，認定上訴人陳皓宇有相關所載之加重詐
    欺及違反組織犯罪防制條例、洗錢防制法各犯行明確，因而
    撤銷第一審該部分科刑之判決，改判仍依想像競合犯，從一
    重論處上訴人犯三人以上共同詐欺取財2 罪刑，已載敘其調
    查取捨證據之結果及憑以認定各該犯罪事實之心證理由，就
    上訴人否認犯罪之供詞及所辯，認非可採，亦依調查所得證
    據予以論述指駁，有卷存資料可資覆按。
三、上訴意旨略以：共同被告蘇昱恩、張進保（均經判刑確定）
    已說明上訴人與本案無關，且其係在不知情之情況下開車載
    蘇昱恩，不知蘇昱恩所為，與其他共犯均不相識，也未朋分
    犯罪所得。
四、犯罪事實之認定、證據之取捨及證明力之判斷，俱屬事實審
    法院之職權，此項職權之行使，倘不違背客觀存在之經驗法
    則或論理法則，即不違法，觀諸刑事訴訟法第155條第1項規
    定甚明，自無許當事人任憑主觀妄指為違法而資為合法之第
    三審上訴理由。原判決認定上訴人上開犯行，係綜合其部分
    供述、共犯蘇昱恩、張進保不利於上訴人之供證、證人即告
    訴人乙○○、丙○○之證述、卷附監視器錄影畫面截圖，酌
    以其餘證據資料，暨案內其他證據調查之結果而為論斷，已
    載敘憑為判斷上訴人加入名為「鼎力小憲」之詐欺集團，擔
    任指揮取簿手之工作，於所載時地，開車搭載並指示蘇昱恩
    領取人頭帳戶之存摺、提款卡後交付張進保，復輾轉經由車
    手沈○程（與下載黃○洋姓名、年籍詳卷）於原判決附表所
    示時地提領被害人遭詐騙之款項，交付黃○洋層轉上繳詐欺
    集團，以製造金流斷點，掩飾犯罪所得之本質及去向，所為
    分別該當刑法第339條之4第1項第2款規定之三人以上共同詐
    欺取財罪、組織犯罪防制條例第3條第1項後段參與犯罪組織
    罪及洗錢防制法第14條第 1項洗錢罪構成要件之理由綦詳，
    另本於證據取捨職權之行使，對於證人董文呈於原審供稱不
    知上訴人有無與張進保、「小比（蘇昱恩）」一起行動等旨
    說詞，無從據為上訴人有利之認定，上訴人執以辯稱本案其
    不知情，委無足採，併於理由內論駁明白，核屬原審採證認
    事職權之合法行使，所為各論斷說明，衡諸經驗及論理等證
    據法則皆無違背，自不容任意指為違法。又原判決依調查所
    得，已說明上訴人本諸自己犯罪之意思，擔任指示、開車搭
    載（取簿手）蘇昱恩之行為，縱僅參與其中部分行為，亦屬
    其與其餘集團成員間分工行為，無礙須就全部犯罪事實共同
    負責，依所確認之事實，論以前揭罪名之共同正犯，其法律
    之適用，並無違誤，至於上訴人與其餘共犯或少年是否相識
    、如何朋分贓款，俱無關乎共同正犯之認定。
五、依上所述，上訴意旨無非係對原審採證認事職權之適法行使
    ，徒以自己說詞，任意指為違法，且為單純事實之爭執，難
    謂已符合首揭法定上訴要件，應認其上訴為不合法律上之程
    式，予以駁回。
據上論結，應依刑事訴訟法第395條前段，判決如主文。
中    華    民    國   111    年    6     月    22    日
                  刑事第七庭審判長法  官  段  景  榕  
                                  法  官  沈  揚  仁  
                                  法  官  楊  力  進  
                                  法  官  汪  梅  芬  
                                  法  官  宋  松  璟  
本件正本證明與原本無異
                                  書記官
中    華    民    國   111    年    6     月    28    日